---
title: "Analisis Metricas"
author: "David Dominguez - A01570975"
date: "2023-10-17"
output: html_document
---

# Llamar Librerias
```{r message=FALSE, warning=FALSE}
library(dplyr)
library(readxl)
library(openxlsx)
library(readr)
library(purrr)
library(tidyr)
library(tidyverse)
```

## Crear df sku
```{r}
# Asumiendo que df_actual ya está en el environment
# Filtrado de df_actual
df_actual_filtrado <- df_actual %>%
  filter(!str_detect(`IsEmpty`, "TRUE") & !str_detect(`ProductName`, "Foreign"))

# Creación de df_sku
df_sku <- df_actual_filtrado %>%
  group_by(SessionUID, SceneUID, SKU) %>%
  summarise(Total = n(), .groups = 'drop')

# Visualización de df_sku
head(df_sku)
```

## Importar Manual Questions
```{r message=FALSE, warning=FALSE}
# Lista todos los archivos en la carpeta fuentes_datos/sku_master
archivos <- list.files(path = "fuentes_datos/manual_questions", full.names = TRUE)

# Define una función para leer un archivo individual
leer_archivo <- function(archivo) {
  extension <- tools::file_ext(archivo)
  switch(extension,
         xlsx = read_excel(archivo),
         XLSX = read_excel(archivo),
         csv = read_csv(archivo),
         stop("Formato de archivo no soportado")
  )
}

# Lee y combina todos los archivos en la carpeta
df_mq <- archivos %>%
  map_dfr(leer_archivo)

# Visualización de df_fmprs
head(df_mq)
```

## Importar Master Productos
```{r}
# Lista todos los archivos en la carpeta fuentes_datos/sku_master
archivos <- list.files(path = "fuentes_datos/sku_master", full.names = TRUE)

# Define una función para leer un archivo individual
leer_archivo <- function(archivo) {
  extension <- tools::file_ext(archivo)
  switch(extension,
         xlsx = read_excel(archivo),
         XLSX = read_excel(archivo),
         csv = read_csv(archivo),
         stop("Formato de archivo no soportado")
  )
}

# Lee y combina todos los archivos en la carpeta
df_fmprs <- archivos %>%
  map_dfr(leer_archivo)

# Visualización de df_fmprs
head(df_fmprs)
```

## Importar de master_icd
```{r}
# Importación del archivo Excel
master_icd <- read_excel("ICD - Indice de Calidad de Data.xlsx", sheet = "Export")

# Visualización de master_icd
head(master_icd)
```

## Creación de df_metricas
```{r message=FALSE, warning=FALSE}
# Join de df_sku con master_icd
df_metricas <- df_sku %>%
  left_join(master_icd, by = "SessionUID")

# Asumiendo que df_scenes ya está en el environment
# Join de df_metricas con df_scenes según SceneUID
df_metricas <- df_metricas %>%
  left_join(select(df_scenes, SceneUID, SubSceneType), by = "SceneUID")

# Join de df_metricas con df_fmprs según SKU ID y SKU
df_metricas <- df_metricas %>%
  left_join(df_fmprs, by = c("SKU" = "SKU ID")) 

# Filtrado de registros con ICD mayor o igual a 70
df_metricas <- df_metricas %>%
  filter(ICD >= 70)

# Creación de la columna ruta basada en la columna User
df_metricas <- df_metricas %>%
  mutate(ruta = if_else(
    str_sub(User, 1, 4) == "PVTA",
    str_sub(User, -6, -1),
    str_sub(User, -5, -1)
  ))

# Seleccionando y ordenando las columnas específicas
df_metricas <- df_metricas %>%
  select(SessionUID,
         User,
         ruta,  # Incluir la nueva columna ruta
         Survey_End_Time = `Survey End Time`,
         SceneUID,
         SubSceneType,
         SKU,
         Total,
         ICD,
         Outlet_Code = `Outlet Code`,
         Sales_Organization_Code = `salesorganizationcode`,
         territorio,
         salesterritorycode,
         Trade_Channel_Code = `tradechannelcode`,
         sub_canal_isscom,
         tamaño,
         modelo_de_servicio_ruta,
         Is_Foreign_Product = `Is Foreign Product?`,
         Manufacturer,
         Sub_Brand = `Sub Brand`,
         Normalize_Size = `Normalize Size`,
         Package_Type = `Package Type`,
         Product_Group = `Product Group`,
         Local_Product_Category = `Local Product Category`)

# Visualización de df_metricas actualizado
head(df_metricas)
```

# Manual Questions dataframe
```{r}
# Define las preguntas de interés
preguntas_interes <- c(
  "¿El cliente es enrejado?",
  "Foto Evidencia Punto de Venta",
  "¿Tiene exhibidor de Bidón de Competencia (5L-11L)?",
  "Cantidad de Puertas AC Ejecutadas Bebidas",
  "Cantidad de Puertas AC Cedidas",
  "Cantidad de Puertas PEPSI",
  "Cantidad de puertas BONAFONT",
  "Cantidad de puertas resto Competencia",
  "Cantidad de puertas CERVEZA (Heineken, Tecate, etc.)"
)

# Filtrar solo las preguntas de interés
df_filtrado <- df_mq %>% 
  filter(LocalQuestionText %in% preguntas_interes) %>%
  select(SessionUID, LocalQuestionText, AnswerValue)  # Seleccionar solo las columnas necesarias

# Reestructurar el dataframe
df_reestructurado <- df_filtrado %>%
  group_by(SessionUID, LocalQuestionText) %>%  # Agrupar por SessionUID y LocalQuestionText
  summarise(AnswerValue = first(AnswerValue, order_by = NULL), .groups = 'drop') %>%  # Tomar el primer valor de AnswerValue para cada grupo
  pivot_wider(names_from = LocalQuestionText, 
              values_from = AnswerValue)  # Usar pivot_wider para reestructurar los datos

# Visualizar el dataframe reestructurado
head(df_reestructurado)
```


-----------EXTRACTOS-----------
# Sabana de Metricas FMPR
```{r}
# Guardar archivo
write.xlsx(df_metricas, "master_metricas.xlsx")
```

# Sabana de Manual Questions
```{r}
# Guardar archivo
write.xlsx(df_reestructurado, "manual_questions.xlsx")
```

```{bash}
df_fmprs
Importar de fuentes_datos/sku_master y juntar todos los archivos xlsx XLSX o csv que hayan ahi para despues hacer un join usando
SKU ID = SKU
para traernos las columnas de 
Is Foreign Product?
Manufacturer
Sub Brand
Normalize Size 
Package Type
Product Group
Local Product Category

y ponerlas despues SKU en df_metricas

Reporte final - Tradicional
---------
Zona
Subterritorio
CEDI
Ruta
Outlet Code
canal
sub canal
tamaño
modelo de servicio
User
ICD
SessionUID
Fecha
-----------
scene + subscenettype + skuid + /F + M + P(Normalize Size + Empaque) + R + S*/ + Local Product Category + cantidad de frentes

df_actual
- por ahora asume que df_actual ya esta en el environment
- se crea df_sku
- contar cuantos hay de cada tipo en la columna SKU (agrupar)
- pero tiene que estar dividido por SceneUID
- y debe aparecer la columna SessionUID
- De forma que se vea SessionUID | SceneUID | SKU | Total (Conteo por SKU)

master_icd
importar excel: ICD - Indice de Calidad de Data.xlsx hoja: Export encontrado en misma carpeta que archivo R
- ICD
- SessionUID

df_metricas
- join de df_sku con master_icd donde se pasen las columnas de: 
- ICD segun el SessionUID
- Outlet Code	segun el SessionUID
- salesorganizationcode	segun el SessionUID
- tamaño segun el SessionUID
- tradechannelcode segun el SessionUID
- (en df_metricas habra solamente un registro por SessionUID pero como nosotros tenemos repeticion en df_sku es necesario que se repitan todas las columnas por cada una de las entradas para que no hayan datos vacios)

- una vez con todas las columnas vamos a filtrar unicamente los registros que tengan un ICD mayor o igual a 70
```

